臺灣臺南地方法院刑事裁定
110年度聲字第1480號
聲  請  人
即  被  告  王啟任



上列聲請人即被告因違反毒品危害防制條例案件（本院109年度
訴字第412號），聲請發還扣押物，本院裁定如下：
    主  文
本院109年度訴字第412號違反毒品危害防制條例案件扣押之如附
表編號1至3所示行動電話參支，應發還聲請人即被告王啟任。
    理  由
一、按扣押物未經諭知沒收者，應即發還；又扣押物若無留存之
    必要者，不待案件終結，應以法院之裁定發還之，刑事訴訟
    法第317條前段、第142條第1項前段分別定有明文。
二、聲請意旨略以：聲請人即被告王啟任（下稱「聲請人」）因
    違反毒品危害防制條例案件而被扣押如附表編號1至3所示行
    動電話3支。該扣案物屬聲請人所有，且與本案犯行無關，
    應無留存必要，為此聲請准予發還等語。
三、經查：聲請人因違反毒品危害防制條例案件，前經法務部調
    查局高雄市調查處於民國108年12月24日在臺南市○○區○○○路
    000號扣押如附表編號1至3所示行動電話3支，有法務部調查
    局高雄市調查處搜索扣押筆錄、扣押物品目錄表、扣押物品
    收據在卷可稽（偵卷一第35至41頁）。又聲請人業經本院以
    109年度訴字第412號判決共同製造第二級毒品，處有期徒刑
    4年6月在案，聲請人部分因檢察官及聲請人均未上訴而告確
    定，有上開刑事卷及刑事判決在卷可按。上開扣押如附表編
    號1至3所示行動電話3支，因與聲請人共同製造第二級毒品
    犯行無涉，本院109年度訴字第412號判決未予諭知沒收（判
    決書第20頁第⒏點），復無留存之必要，且除聲請人外，並
    無第三人主張權利，且經本院發函徵詢檢察官之意見，檢察
    官表示同意聲請人之聲請，有臺灣臺南地方檢察署110年9月
    23日南檢文往109蒞7985字第1109057646號函在卷可參，揆
    諸前揭規定，聲請人聲請發還，於法並無不合，應予准許。
據上論結，應依刑事訴訟法第142條第1項前段、第220條，裁定
如主文。
中　　華　　民　　國　　110 　年　　9 　　月　　28　　日
                  刑事第十三庭    審判長法  官 鄭彩鳳
　　　　　　　　　                      法  官 陳威龍
　　　　　　　　　                      法  官 王惠芬
以上正本證明與原本無異。
如不服本裁定，應於收受送達後5日內向本院提出抗告狀。（應
附繕本）
　　　　　　　　　　　　　　　　　　　　書記官 謝盈敏
中　　華　　民　　國　　110 　年　　9 　　月　　28　　日
附表：【執行處所：臺南市○○區○○○路000號(現場B)】      編號 扣押物品 數量 備註 是否沒收  1 IPHONE手機 1支 IMEI： 000000000000000 王啟任所有 不沒收  2 IPHONE手機 1支 IMEI： 000000000000000 王啟任所有 不沒收  3 IPHONE手機 1支 IMEI： 000000000000000 王啟任所有 不沒收